# 公司系统集成费用是资本化还是费用化？

提问人：Zjx111111 时间：2021-11-11 16:26:45
陈版主好！
我司的OA系统、人资系统是两个独立系统，现为了实现信息共享，要将两个系统作一个 集成，发生一笔系统集成费用 8 万。这笔支出是一次性计入当期损益，还是根据两个系统使用年限孰短在长期待摊费用中核算呢？
我的理解应该费用化，但是公司费用分摊做得比较细致，有会计倾向于做长摊，请给予指导，谢谢！

回答人：chenyiwei
理论上，两个系统的集成和信息共享有助于降低管理成本，可以间接产生未来经济利益流入，因此是符合资本化条件的，确认长期待摊费用更为合理（根据两个系统使用年限孰短在长期待摊费用中核算）。
如果金额显著不重大的，可基于重要性原则的考虑，在发生时直接予以费用化处理。

提问人：ydameng 时间：2021-12-06 16:40:50
关于如上问题请教陈老师：
1 、该部分支出能否作为无形资产考虑？
2 、假设企业请外部公司做系统功能的一个增加，在增加此功能后，会提升企业管理效率或是可以额外实现其他功能，该类支出能否考虑作为无形资产呢？还是说作为长期待摊费用更准确？请陈老帮忙指导其中可以从哪些方面进行考虑。
3 、是否可以参考固定资产的更新改造进行资本化的考虑？
4 、无形资产确认的条件之一：“（一）能够从企业中分离或者划分出来，并能单独或者与相关合同、资产或负债一起，用于出售、转移、授予许可、租赁或者交换。”其中用途方面请教陈老师，为什么没有列示“内部使用”这一用途呢？主要是出于什么考虑？
5 、请陈老师赐教关于资产和费用的理解：资产是不是可以理解为一项长期来摊销的费用，具体到一项支出资本化还是当期一次性费用化，除了可以参考比较明确的准则中关于几类资产的划分，其他不是很明确的支出如何考虑计入长期待摊费用还是具体的资产，请教陈老师在考虑时需从哪几方面进行分析？
感谢陈老师的宝贵时间~~~

回答人：chenyiwei
5 、一般优先考虑是否满足其他准则（固定资产、无形资产、租赁等）规定，不属于其他资产类准则规范范围，但满足确认资产条件，且受益期超过一年的，作为长期待摊费用。

回答人：chenyiwei
1 、 2 、一般可以作为无形资产，作为长期待摊费用也可。 3 、两者有一定相似性，但无形资产后续支出的资本化条件更严格。 4 、内部使用是其中最基本的用途，其他用途都是内部使用派生出来的。

提问人：ydameng 时间：2021-12-07 21:54:14
谢谢陈老师及时、耐心的指导~
关于公司请外部增加无形资产的一个功能的支出，作为无形资产核算的话，可以引用无形资产准则中的哪条标准？
理解增加的功能不属于一项权利，不满足如下条件二；是按照第一条的标准理解为可以与现有无形资产用于出售或授予许可等，即使企业没有这种意图，但不影响该无形资产本身可以实现“出售、转移、授予许可、租赁或者交换”这些用途？
资产满足下列条件之一的，符合无形资产定义中的可辨认性标准：
（一）能够从企业中分离或者划分出来，并能单独或者与相关合同、资产或负债一起，用于出售、转移、授予许可、租赁或者交换。
（二）源自合同性权利或其他法定权利，无论这些权利是否可以从企业或其他权利和义务中转移或者分离。
{:1_388:}

回答人：chenyiwei
可以这样理解。另外（二）也是符合的，因为来源于与软件商签订的合同。